【裁判字號】    98,訴,873
【裁判日期】    990813
【裁判案由】    違反毒品危害防制條例
【裁判全文】
臺灣雲林地方法院刑事判決               98年度訴字第873號
公  訴  人  臺灣雲林地方法院檢察署檢察官
被      告  甲○○
指定辯護人  林彥百律師
上列被告因違反毒品危害防制條例案件，經檢察官提起公訴（98
年度偵字第4545號、第4835號、第5438號），本院判決如下：
    主    文
甲○○所犯罪名及處罰，詳如附表一「所犯罪名及刑責」欄所示
。應執行有期徒刑貳年。扣案之Samsung Anycall 廠牌行動電話
貳支（不含門號0000000000號晶片卡壹枚；含門號0
000000000號晶片卡壹枚）、G-plus廠牌行動電話壹支
（含門號0000000000號晶片卡壹枚），均沒收之。未
扣案之販賣第三級毒品所得新臺幣壹仟佰元沒收，如全部或一
部不能沒收時，以其財產抵償之。
    事    實
一、甲○○明知愷他命（Ketamine，又稱K 他命），係毒品危害
    防制條例所明定之第三級毒品，依法不得販賣、轉讓，竟意
    圖營利，而基於販賣第三級毒品之犯意，先後於附表一編號
    1.至2.所示時間、地點，販賣第三級毒品愷他命；又基於轉
    讓第三級毒品之犯意，於附表一編號3.所示時間、地點，轉
    讓第三級毒品愷他命：
  (一)甲○○販賣愷他命與乙○○(附表一編號1.）
    甲○○於民國98年07月29日17時33分、40分許，持用其所有
    扣案之廠牌Samsung Anycall 行動電話（搭配他人所有之門
    號0000000000號晶片卡1 枚）與持用0000000000門號行動電
    話之乙○○聯絡，兩人相約在甲○○位於雲林縣西螺鎮○○
    路115 號之住處交易（通話內容詳如附表二編號1.）。而於
    同日稍後，在上開地點，由甲○○將愷他命2 公克販賣與乙
    ○○，並得款新臺幣（下同）1,000 元。
  (二)甲○○販賣愷他命與廖天顥(附表一編號2.）
    甲○○於民國98年09月02日13時47分、50分許，持用其所有
    扣案之廠牌Samsung Anycall 行動電話（搭配其所有之門號
    0000000000號晶片卡1 枚）與持用0000000000門號行動電話
    之廖天顥聯絡，兩人相約在西螺鎮彰化基督教醫院雲林分院
    附近之某紅綠燈處交易（通話內容詳如附表二編號2.）。而
    於同日稍後，在上開地點，由甲○○將愷他命1 包販賣與廖
    天顥，並得款300 元（起訴書誤載為500 元）。
  (三)甲○○轉讓愷他命與廖天顥(附表一編號3.）
    甲○○於98年08月21日12時11分、12分、13時57分許，持用
    其所有扣案之廠牌G-plus行動電話（搭配其所有之門號0000
    000000號晶片卡1 枚，起訴書誤載為0000000000號）與持用
    0000000000門號行動電話之廖天顥聯絡，兩人相約在西螺鎮
    果菜市場附近之「小林自助餐」外見面（通話內容詳如附表
    二編號3.）。而於同日稍後，甲○○駕駛不詳車牌號碼之車
    輛停放在上開地點，並在該車內將重量約0.5 公克之愷他命
    無償提供與廖天顥施用，以此方式轉讓愷他命與廖天顥。
二、嗣經警於98年09月10日07時20分許，前往甲○○位於雲林縣
    西螺鎮○○路115 號住處搜索，扣得其所有廠牌Samsung An
    ycall 行動電話（搭配他人所有之門號0000000000號晶片卡
    1 枚）、廠牌Samsung Anycall 行動電話（搭配其所有之門
    號0000000000號晶片卡1 枚）、廠牌G-plus行動電話（搭配
    其所有之門號0000000000號晶片卡1 枚）共3 支等物，因而
    查知上情。
三、案經臺灣雲林地方法院檢察署檢察官簽分暨指揮彰化縣警察
    局偵辦後起訴。
    理    由
壹、程序部分（即證據能力部分）：
一、電話監聽譯文（通訊監察譯文），僅屬依據監聽錄音結果予
    以翻譯之文字，固具文書證據之外觀，但實際上仍應認監聽
    所得之錄音帶，始屬調查犯罪所得之證物，乃刑事訴訟法第
    165 條之1 第2 項所稱之新科技證物，如其蒐證程序合法，
    且當事人已承認監聽錄音譯文之內容屬實，或對於該譯文內
    容並無爭執，而法院復已就該譯文依法踐行調查證據程序者
    ，該監聽錄音之譯文即與播放錄音有同等價值，自有證據能
    力（最高法院98年度臺上字第527 號判決意旨參照）。查卷
    附通訊監察譯文，係警員依據本院以98年度聲監字第255 號
    、第296 號所核發之通訊監察書，於核准通訊監察期間內，
    對於被告甲○○所使用之0000000000號、0000000000號及證
    人乙○○所使用之0000000000號行動電話進行通訊監察之事
    實，有上開通訊監察書暨通訊監察譯文（見警卷(一)第97頁、
    第118 頁至第119 頁；警卷(二)第185 頁、第194 頁、第195
    頁）在卷可佐，而被告甲○○及辯護人亦同意上開通訊監察
    譯文有證據能力（見本院筆錄卷第54頁反面），復經本院於
    審理時就上開通訊監察譯文依法提示被告及辯護人，踐行調
    查證據之程序，經核與監聽錄音具有相同之價值，自有證據
    能力。
二、現行刑事訴訟法關於「鑑定」之規定，除選任自然人充當鑑
    定人外，另設有囑託機關鑑定制度。依同法第198 條、第20
    8 條之規定，不論鑑定人或鑑定機關、團體，固均應由法院
    、審判長、受命法官或檢察官視具體個案之需要而為選任、
    囑託，並依第206 條之規定，提出言詞或書面報告，始符合
    同法第159 條第1 項所定得作為證據之「法律有規定」之情
    形。否則所為之鑑定，仍屬傳聞證據。然於司法警察機關調
    查中之案件，為因應實務上，或因量大，或有急迫之現實需
    求，例行性當然有鑑定之必要者，例如毒品之種類與成分、
    尿液之毒品反應，或者槍彈有無殺傷力等鑑定，基於檢察一
    體原則，得由該管檢察長對於轄區內之案件，以事前概括選
    任鑑定人或囑託鑑定機關、團體之方式，俾便轄區內之司法
    警察官、司法警察對於調查中之此類案件，得即時送請先前
    已選任之鑑定人或囑託之鑑定機關、團體實施鑑定，以求時
    效（法務部92年09月01日法檢字第0920035083號函參照）。
    此種由檢察機關概括選任鑑定人或概括囑託鑑定機關、團體
    ，再轉知司法警察官、司法警察於調查犯罪時參考辦理之作
    為，法無明文禁止，係為因應現行刑事訴訟法增訂傳聞法則
    及其例外規定之實務運作而為。其所為之鑑定結果，與檢察
    官選任或囑託為鑑定者，性質上並無差異，同具有證據能力
    （最高法院96年度臺上字第2860號判決要旨參照）。卷附詮
    昕科技股份有限公司濫用藥物尿液檢驗報告1 份（見本院檢
    察官主張卷第15頁），為彰化縣警察局送請鑑定，揆諸前揭
    說明，屬「法律規定」得為證據者，應有證據能力。
三、被告以外之人於偵查中向檢察官所為之陳述，除顯有不可信
    之情況者外，得為證據，刑事訴訟法第159 條之1 第2 項定
    有明文。檢察官在偵查中對被告以外之人所為之偵查筆錄，
    性質上屬傳聞證據，惟刑事訴訟法規定檢察官代表國家偵查
    犯罪、實施公訴，依法其有訊問被告、證人及鑑定人之權，
    證人、鑑定人並須具結，而實務運作時，檢察官偵查中向被
    告以外之人所取得之陳述，原則上均能遵守法律規定，不致
    違法取供，其可信度極高。職是，被告以外之人前於偵查中
    已具結而為證述，除反對該項供述得具有證據能力之一方，
    已釋明「顯有不可信之情況」之理由外，不宜遽指該證人於
    偵查中之陳述不具證據能力。證人乙○○、廖天顥於檢察官
    面前之證述筆錄（見98偵4545號卷(一)第289 頁至第292 頁；
    98偵4545號卷(二)第172 頁至第174 頁）係檢察官令其等以證
    人身分具結後所為之證述，有上開證人等之結文各1 份附卷
    可稽（見98偵4545號卷(一)第288 頁；98偵4545號卷(二)第175
    頁），被告及辯護人均未提及檢察官在訊問時有何不法取供
    之情形，亦未釋明證人乙○○、廖天顥等人之證述有何顯不
    可信之情況，依上開規定，證人乙○○、廖天顥在檢察官面
    前之證述筆錄，自得作為本案證據使用。
四、又被告以外之人於審判外之陳述，雖不符刑事訴訟法第159
    條之1 至之4 等4 條規定，而經當事人於審判程序同意作為
    證據，法院審酌該陳述作成時之情況，認為適當者，亦得作
    為證據，同法第159 條之5 第1 項定有明文。經查，除上開
    證人在檢察官面前之證述筆錄外，本判決後開引用被告以外
    之人於審判外之陳述，原則上均不得作為證據使用，惟被告
    及辯護人在本院審理中均明示同意上開證據有證據能力（見
    本院筆錄卷第54頁反面），本院審酌上開證據製作時之情況
    ，並無違法不當之情事，認為以之作為證據應屬適當，揆諸
    前開規定，應認該等供述證據例外具有證據能力。
貳、實體部分：
一、認定犯罪事實所憑之證據及理由：
    上開犯罪販賣第三級毒品之事實，業據被告於偵查中及本院
    審理時均坦承不諱（見98偵4545號卷(二)第265 頁至第266 頁
    ；本院筆錄卷第206 頁反面），且被告於本院審理時亦坦承
    轉讓第三級毒品之事實，核與證人乙○○、廖天顥等人於警
    詢及偵訊時證述情節相符（見警(一)卷第84頁至第100 頁；警
    (二)卷第16頁至第25頁、第184 頁至第189 頁；98偵字第4545
    號卷(一)第289 頁至第292 頁；98偵字第4545號卷(二)第172 頁
    至第174 頁、第254 頁至第258 頁），並有本院98年度聲監
    字第255 號、第296 號通訊監察書各1 份暨0000000000號、
    0000000000號、0000000000號行動電話號碼之通訊監察譯文
    各1 份（見警卷(一)第118 頁至第119 頁；警卷(二)第194 頁、
    第195 頁）、證人乙○○、廖天顥等人之指認相片之彰化縣
    警察局指認犯罪嫌疑人紀錄表各1 份（見警卷(一)第101 頁；
    警卷(二)第190 頁）、本院98年度聲搜字第399 號搜索票暨搜
    索扣押筆錄、扣押物品目錄表暨現場查獲照片各1 份（見警
    卷(一)第165 頁至第168 頁）等附卷可證。參諸被告與證人乙
    ○○、廖天顥等人通話內容，均在談妥價格或交易地點後，
    即結束通話，確屬實務上常見之毒品交易對話，有上開通訊
    監察譯文附卷可參。另佐以證人乙○○經警方採尿送驗之結
    果，呈現愷他命陽性反應，此有詮昕科技股份有限公司濫用
    藥物尿液檢驗報告及尿液送檢真實姓名對照表各1 份附卷可
    查（見本院檢察官主張卷(一)第02頁、第15頁），足認乙○○
    確有對外購買愷他命之需求。此外，亦扣得被告供聯絡販毒
    使用之門號0000000000號（廠牌Samsung Anycall ）、0000
    000000號（廠牌G-plus）、0000000000號（廠牌Samsung An
    ycall ）行動電話共3 支等物可佐。又被告供稱販賣1,000
    元之愷他命約賺200 元至300 元，賣500 元的愷他命按上開
    比例計算，大約賺100 多元等語明確（見本院筆錄卷第53頁
    反面），是被告主觀上有藉販賣愷他命以牟利之意圖甚明。
    綜上，足認被告之自白與事實相符，應堪採信，本案事證明
    確，被告之犯行堪以認定，應依法論科。
二、論罪科刑之理由：
  (一)本案犯罪時間，均係在新修正毒品危害防制條例施行後，應
    逕予適用修正後毒品危害防制條例之相關規定，而無新舊法
    比較之問題，先予敘明。
  (二)愷他命係毒品危害防制條例第2 條第2 項第3 款所稱之第三
    級毒品，不得販賣、轉讓。是核被告就上揭犯罪事實欄一、
    (一)至(二)所示之犯行，均係犯毒品危害防制條例第4 條第3 項
    販賣第三級毒品罪；就上揭犯罪事實欄一、(三)所示犯行，則
    係犯毒品危害防制條例第8 條第3 項轉讓第三級毒品罪。
  (三)被告就上開事實一、(一)至(三)所犯各罪間，犯意各別，行為互
    殊，應予分論併罰。
  (四)毒品危害防制條例第17條第2 項規定：「犯第4 條至第8 條
    之罪於偵查及審判中均自白者，減輕其刑。」查被告於檢察
    官訊問時坦承販賣毒品之犯行（見98偵4545號卷(二)第265 頁
    至第266 頁），且其於本院審理時亦坦承犯行（見本院筆錄
    卷第53頁、第206 頁反面），是被告就事實欄一、(一)至(二)所
    示之販賣毒品犯行，均應減輕其刑。至於事實欄一、(三)所示
    之轉讓毒品犯行，則未於偵查中自白，故無從依上開規定減
    輕其刑，併此敘明。
  (五)販賣第三級毒品罪之法定刑為「5 年以上有期徒刑，得併科
    新臺幣700 萬元以下罰金」。然同為販賣第三級毒品者，其
    原因動機不一，犯罪情節未必盡同，或有大盤毒梟者，亦有
    中、小盤之分，所造成危害社會之程度自屬有異，法律科處
    此類犯罪所規定之法定最低本刑卻同為「5 年以上有期徒刑
    ，得併科新臺幣700 萬元以下罰金」，顯有違「罰當其罪」
    之原則。職是之故，若審酌個案情狀，認為處以低於上開刑
    期，即可收懲儆之效，並足以達到防衛社會目的者，自非不
    可依客觀之犯行與主觀之惡性二者加以考量其情狀，是否有
    可憫恕之處，適用刑法第59條之規定酌量減輕其刑，期使個
    案裁判之量刑能斟酌至當，符合比例原則。而本件被告2 次
    販賣愷他命之價金分別係300 元及1,000 元，販賣價金共計
    1,300 元，所得並非龐大，是被告之惡性及犯罪情節均核與
    大量走私進口毒品之所謂「大盤」、「中盤」毒販迥然不同
    ，如不論其情節輕重，遽處以販賣第三級毒品罪之法定刑，
    誠屬情輕法重，過於嚴苛，亦難謂符合罪刑相當性及比例原
    則。從而，本院參酌以上各情，以被告觸犯本罪之原因、背
    景及其客觀環境等具體情狀，認在客觀上足以使人感覺過苛
    而引起一般之同情，尚非無可憫恕，認得適用刑法第59條規
    定酌減其刑。基上，本院認被告就事實欄一、(一)至(二)所示之
    各次犯行，爰依刑法第59條規定酌減其刑，並均依法遞減之
    。
  (六)又「數罪併罰，分別宣告其罪之刑，依下列各款定其應執行
    者：五、宣告多數有期徒刑者，於各刑中之最長期以上，各
    刑合併之刑期以下，定其刑期。但不得逾30年。」刑法第51
    條第5 款定有明文。又法律上屬於自由裁量事項，尚非概無
    法律性之拘束，在法律上有其外部界限及內部界限。前者係
    法律之具體規定，使法院得以具體選擇為適當裁判。後者則
    指法院為自由裁量時，應考量法律之目的，法律秩序之理念
    所在。法院為裁判時，二者均不得有所踰越。在數罪併罰定
    應執行刑之案件，法院所為刑之酌定，固屬自由裁量事項，
    然對於法律之內、外部界限，仍均應受其拘束（最高法院94
    年度臺非字第21號裁判要旨足供本案定刑之參考）。從而，
    數罪併罰在定應執行之刑之際，自應再為應執行之刑的決定
    ，亦屬一種特別的量刑過程，其考量結果，並非單純表示一
    種數罪刑度的總和而已，而是再次對於同一行為人責任的檢
    視。相較於刑法第57條所定科刑時應審酌的事項係對一般犯
    罪行為之裁量；而定應執行刑之宣告，則屬一種對犯罪人本
    身及所犯之各種犯罪的綜合判斷。申言之，定應執行刑的宣
    告，並非僅在法定範圍內為自由裁量，更應注意由行為人所
    犯數罪所反映出行為人之人格特性，並考量刑法目的及相關
    刑事政策，妥為宣告。而刑法的功能中，除一般預防及特別
    預防之外，更重要的是行為人再社會化及具體的社會保護作
    用，否則加諸過度之刑罰於被告，徒僅造成責任報應，去實
    現一個未知、抽象的正義。因此，是否為被告長期性監禁宣
    告的同時，應一併考量被告犯案情節對社會之衝擊，並注意
    此舉是否造成被告更生絕望的心理反應，使得被告的人格遭
    受完全性地抹滅。換言之，必須考量刑罰手段的相當性，儘
    量選擇能使受刑人回歸社會生活之刑罰方法。法官無法以所
    謂「治亂世用重典」之理由，加重刑罰以圖遏止歪風，不能
    過度強調所謂一般預防的刑罰目的。實則，就人性尊嚴及人
    權的思想而言，任何一個人均非他人的工具，以加重被告的
    刑罰作為達到阻嚇其他人犯罪的手段，則被告已淪為教化社
    會大眾的工具，喪失了作為一個人的主體性，這均與我國刑
    事政策之立法有違。此應為最高法院所揭示「內部界限」之
    內涵。
  (七)爰審酌被告為本件販賣及轉讓毒品行為，非僅戕害身心，有
    害國民健康，更可能引發各種犯罪，對國家社會治安之危害
    非淺，惟被告於本院審理時坦承販賣及轉讓毒品之犯行，犯
    後態度尚佳，且其年僅21歲，正值青壯之年，若能改過遷善
    ，早日回歸家庭與社會，將來仍能有所作為，兼衡被告僅國
    中畢業，教育程度不高，以及辯護人、被告對於刑度之意見
    及刑罰之內部界限等一切情狀，量處被告所犯各罪如附表一
    編號1.至3.所示之刑，再定其應執行之刑如主文所示。
三、沒收方面：
    毒品危害防制條例第19條第1 項關於沒收之規定，係採義務
    沒收主義，凡屬被告或共同正犯所有，供販賣毒品所用或因
    犯罪所得之物，均應宣告沒收，如不能沒收時，追徵其價額
    或以其財產抵償之。又毒品危害防制條例第19條第1 項規定
    ，係採義務沒收主義，故販賣毒品所得金錢，如能認定確係
    販賣毒品所得款項，應宣告沒收，不以當場搜獲扣押者為限
    ，但因其並無「不問屬於犯人與否，沒收之」之特別規定，
    自仍以沒收物屬於犯人所有者為限，始得依該規定予以沒收
    。如所得財物為金錢而無法沒收時，應以其財產抵償之，而
    不發生追徵價額問題（最高法院93年度臺上字第1218號、第
    2670號、第2743號判決意旨可參）。準此：
  (一)被告販賣毒品所得部分：未扣案之販賣第三級毒品所得共計
    1,300 元沒收，如全部或一部不能沒收時，以其財產抵償之
    。
  (二)扣案之1.Samsung Anycall 廠牌行動電話2 支（其中1 支搭
    配他人所有之門號0000000000號晶片卡1 枚；另1 支搭配其
    所有之門號0000000000號晶片卡1 枚）、2.G-plus廠牌行動
    電話1 支（搭配其所有之門號0000000000號晶片卡1 枚）均
    係被告所有之物，且均係供販賣本件毒品聯絡所用之物，業
    據被告供明在卷（見本院筆錄卷第209 頁反面）。爰均依上
    開條例第19條第1 項規定宣告沒收。
據上論斷，應依刑事訴訟法第299 條第1 項前段，毒品危害防制
條例第4 條第3 項、第8 條第3 項、第17條第2 項、第19條第1
項，刑法第11條前段、第59條、第51條第5 款，判決如主文。
本案經檢察官陳宏瑋到庭執行職務。
中    華    民    國    99    年    8     月    13    日
                  刑事第七庭    審判長法  官  許佩如
                                      法  官  楊欣怡
                                      法  官  王紹銘
以上正本證明與原本無異。
如不服本判決應於收受判決後10日內向本院提出上訴書狀，並應
敘述具體理由；其未敘述上訴理由者，應於上訴期間屆滿後20日
內向本院補提理由書（均須按他造當事人之人數附繕本）。「切
勿逕送上級法院」。
                                      書記官  徐基典
中    華    民    國    99    年    8     月    13    日
附錄論罪科刑法條：
【毒品危害防制條例第4 條第3 項】
  製造、運輸、販賣第三級毒品者，處五年以上有期徒刑，得併
  科新臺幣七百萬元以下罰金。
【毒品危害防制條例第8條第3項】
  轉讓第三級毒品者，處三年以下有期徒刑，得併科新臺幣三十
  萬元以下罰金。
附表一：
┌─────┬───────┬───────┬────────────┐
│   編號   │時間        │犯行        │   所犯罪名及刑責       │
│          │地點        │購毒者      │                        │
│          │              │金額        │                        │
├─────┼───────┼───────┼────────────┤
│1.事實一(一)│98年07月29日│販賣愷他命2 │甲○○販賣第三級毒品，處│
│  【即98訴│  17時33分、40│  公克。      │有期徒刑壹年伍月。扣案之│
│  873 號起│  分許。      │乙○○。    │Samsung Anycalll廠牌行動│
│  訴書編號│西螺鎮○○路│新臺幣1,000 │電話壹支（不含門號098088│
│  (十三)1.部分│  115號甲○○ │  元。        │3080號晶片卡壹枚）沒收之│
│  】      │  住處。      │              │。未扣案之販賣第三級毒品│
│          │              │              │所得新臺幣壹仟元沒收，如│
│          │              │              │全部或一部不能沒收時，以│
│          │              │              │其財產抵償之。          │
├─────┼───────┼───────┼────────────┤
│2.事實一(二)│98年09月02日│販賣愷他命1 │甲○○販賣第三級毒品，處│
│  【即98訴│  13時50分許。│  包。        │有期徒刑壹年伍月。扣案之│
│  873 號起│西螺鎮彰化基│廖天顥。    │Samsung Anycalll廠牌行動│
│  訴書編號│  督教醫院雲林│新臺幣300 元│電話壹支（含門號00000000│
│  (十三)2.部分│  分院附近之紅│  。          │93號晶片卡壹枚）沒收之。│
│  】      │  綠燈處。    │              │未扣案之販賣第三級毒品所│
│          │              │              │得新臺幣佰元沒收，如全│
│          │              │              │部或一部不能沒收時，以其│
│          │              │              │財產抵償之。            │
├─────┼───────┼───────┼────────────┤
│3.事實一(三)│98年08月21日│轉讓重量0.5 │甲○○轉讓第三級毒品，處│
│  【即98訴│  13時57分許。│  公克之愷他命│有期徒刑月。扣案之G-pl│
│  873 號起│西螺鎮果菜市│  。          │us廠牌行動電話壹支（含門│
│  訴書編號│  場附近之小林│廖天顥。    │號0000000000號晶片卡壹枚│
│  (十四)部分】│  自助餐外。  │              │）沒收之。              │
└─────┴───────┴───────┴────────────┘
 附表二：
┌─┬─────┬───────────────┬──────────┐
│編│時      間│通  訊  監  察  譯  文  內  容│  備             考 │
│號│          │                              │                    │
├─┼─────┼───────────────┼──────────┤
│1.│98年07月29│A：0000-000000（顏國佑）      │(1)附表一編號1.即98訴│
│  │日17時33分│B：0000-000000（甲○○）      │  873 號起訴書犯罪事│
│  │53秒      │                              │  實(十三)1.甲○○販賣愷│
│  │          │B：喂。                       │  他命與顏國佑。    │
│  │          │A：喂。                       │(2)通訊監察譯文：彰警│
│  │          │B：你誰。                     │  刑偵一字第09800051│
│  │          │A：大哥啦。                   │  459號卷第97頁。   │
│  │          │B：啊。                       │                    │
│  │          │A：狗哥嗎。                   │                    │
│  │          │B：你誰。                     │                    │
│  │          │A：我天ㄟ啦。                 │                    │
│  │          │B：嘿，怎樣。                 │                    │
│  │          │A：你在哪裡。                 │                    │
│  │          │B：家裡。                     │                    │
│  │          │A：有方便來市啊嗎。           │                    │
│  │          │B：要做什麼，我等一下再過去好 │                    │
│  │          │   了。                       │                    │
│  │          │A：多久。                     │                    │
│  │          │B：等一下啦。                 │                    │
│  │          │A：快一點好嗎，不然我過去找你 │                    │
│  │          │   ，你在你家嗎。             │                    │
│  │          │B：你國佑喔。                 │                    │
│  │          │A：嘿啦。                     │                    │
│  │          │B：我在我家啦。               │                    │
│  │          │A：我過去找你喔。             │                    │
│  │          │B：嗯。                       │                    │
│  ├─────┼───────────────┤                    │
│  │98年07月29│A：0000-000000（顏國佑）      │                    │
│  │日17時40分│B：0000-000000（甲○○）      │                    │
│  │31秒      │                              │                    │
│  │          │B：怎樣。                     │                    │
│  │          │A：到了，出來。               │                    │
├─┼─────┼───────────────┼──────────┤
│2.│98年09月02│A：0000-000000（甲○○）      │(1)附表一編號2.即98訴│
│  │日13時47分│B：0000-000000（廖天顥）      │  873 號起訴書犯罪事│
│  │33秒      │                              │  實(十三)2.甲○○販賣愷│
│  │          │B：喂。                       │  他命與廖天顥。    │
│  │          │A：在那裏。                   │(2)通訊監察譯文：彰警│
│  │          │B：在收菜。                   │  刑偵一字第098000號│
│  │          │A：在收菜喔。                 │  卷第185頁背面。   │
│  │          │B：田尾要回去市啊，你在哪。   │                    │
│  │          │A：我在南外路。               │                    │
│  │          │B：你等我一下，我等一下就到了 │                    │
│  │          │   。                         │                    │
│  │          │A：OK、OK。                   │                    │
│  │          │B：青紅燈你知道嗎。           │                    │
│  │          │A：哪裡。                     │                    │
│  │          │B：天天來旁邊，再過來旁邊有一 │                    │
│  │          │   櫃子，那個空地有沒有。     │                    │
│  │          │A：你說哪裡。                 │                    │
│  │          │B：要往吳厝那條有沒有。       │                    │
│  │          │A：喔好啦。                   │                    │
│  ├─────┼───────────────┤                    │
│  │98年09月02│A：0000-000000（甲○○）      │                    │
│  │日13時50分│B：0000-000000（廖天顥）      │                    │
│  │59秒      │                              │                    │
│  │          │B：到了。                     │                    │
│  │          │A：在哪。                     │                    │
│  │          │B：到了。                     │                    │
│  │          │A：到了是到哪。               │                    │
│  │          │B：青紅燈啊啦，要彰基這個青紅 │                    │
│  │          │   燈這裡，看到你了，拜拜。   │                    │
├─┼─────┼───────────────┼──────────┤
│3.│98年08月21│A：0000-000000（甲○○）      │(1)附表一編號3.即98訴│
│  │日12時11分│B：0000-000000（廖天顥）      │  873 號起訴書犯罪事│
│  │05秒      │                              │  實(十三)2.甲○○轉讓愷│
│  │          │B：喂。                       │  他命與廖天顥。    │
│  │          │A：你在哪裡。                 │(2)通訊監察譯文：彰警│
│  │          │B：我在架啊位，怎樣。         │  刑偵一字第098000號│
│  │          │A：來外面啊。                 │  卷第185 頁。      │
│  │          │B：誰。                       │                    │
│  │          │A：外面，小林啊這。           │                    │
│  │          │B：好。                       │                    │
│  ├─────┼───────────────┤                    │
│  │98年08月21│A：0000-000000（甲○○）      │                    │
│  │日12時12分│B：0000-000000（廖天顥）      │                    │
│  │32秒      │                              │                    │
│  │          │B：喂。                       │                    │
│  │          │A：快點。                     │                    │
│  │          │B：好啦。                     │                    │
│  ├─────┼───────────────┤                    │
│  │98年08月21│A：0000-000000（廖天顥）      │                    │
│  │日13時57分│B：0000-000000（甲○○）      │                    │
│  │40秒      │                              │                    │
│  │          │A：喂。                       │                    │
│  │          │B：你娘雞巴，你走那麼快做什麼 │                    │
│  │          │   啦。                       │                    │
│  │          │A：你娘，我頭家娘打電話來，你 │                    │
│  │          │   哭么喔。                   │                    │
│  │          │B：好啦，好啦。               │                    │
└─┴─────┴───────────────┴──────────┘

司法院資訊處製作；財團法人民間司法改革基金會備份。
